【裁判字號】    95,訴,3623
【裁判日期】    951220
【裁判案由】    妨害風化
【裁判全文】
臺灣高雄地方法院刑事判決              95年度訴字第3623號
公  訴  人  臺灣高雄地方法院檢察署檢察官
被      告  戊○○
                      之2
            甲○○
共      同
選任辯護人  楊申田律師
            余如惠律師
            蘇瑛婷律師
上列被告因妨害風化案件，經檢察官提起公訴（95年度偵字第23
054 號），本院判決如下：
    主  文
戊○○、甲○○共同犯圖利容留性交罪，各處有期徒刑肆月，如
易科罰金，均以新臺幣貳仟元折算壹日。扣案之無線對講機壹具
、遙控鎖壹枚，均沒收。
    事  實
一、戊○○、甲○○均自民國95年8 月間，受僱於己○○（另由
    檢察官偵查中），在其所經營位於高雄市新興區○○○路46
    3 號「美麗新世界美容名店」內工作，戊○○每月薪資新臺
    幣（下同）1 萬8 千元、甲○○每月薪資2 萬元。二人均明
    知該店係佯以護膚美容及按摩經絡為名，實則經營容留、媒
    介成年女子與男客為性交、猥褻，以50分鐘為1 節，每節收
    費1 千6 百元，服務內容係男客進入後包廂後僅著內褲，躺
    臥床上由店內服務小姐為其按摩撫摸，以挑起男客性慾，俟
    男客陰莖勃起後，再進一步為其口交，事畢由店家向男客收
    取上開對價以營利等情，詎戊○○、甲○○及己○○仍基於
    意圖營利使成年女子與他人為性交、猥褻而容留、媒介之犯
    意聯絡，於95年8 月28日晚間10時40分至11時30分間某時許
    ，男客丁○○進入該店消費時，由戊○○在櫃檯介紹消費時
    間及價格，甲○○則持己○○所有之無線對講機1 具及遙控
    鎖1 枚，以該遙控鎖開啟店內偽裝成嵌入牆面開架式木櫃之
    暗門後，引領丁○○通過暗門，上2 樓進入205 號包廂中等
    候服務小姐前來。同時戊○○則在櫃檯以廣播系統通知店內
    服務小姐乙○○至上開包廂為丁○○進行上開性服務。其間
    甲○○則持上開對講機把風，並於發現員警臨檢時通知店內
    人員啟動設於包廂內天花板夾層之紅色閃光警示燈，向正在
    包廂內從事前開口交行為之乙○○示警，二人即以此方式容
    留、媒介乙○○與丁○○為口交行為，並領取薪資以營利。
    嗣於同日晚間11時30分許，為警於臨檢時當場查獲，並扣得
    甲○○所持己○○所有之上開無線對講機1 具、遙控鎖1 枚
    ，及男客丁○○使用過之保險套1 枚。
二、案經高雄市政府警察局新興分局報請臺灣高雄地方法院檢察
    署檢察官偵查起訴。
    理  由
一、證據能力部分：
 (一) 證人即共同被告戊○○、甲○○於偵查中就對方涉案部分，
    向檢察官所為之陳述，本屬證人之性質，惟未經依法具結，
    又無刑事訴訟法第186 條不得令具結之事由，依同法第158
    條之3 規定，不得作為證據。
 (二) 證人即共同被告戊○○、甲○○於警詢中就對方涉案部分所
    為之陳述；證人丁○○、乙○○於警詢中之陳述，均與審判
    中陳述內容有所不符，本院審酌渠於警詢時，未與被告同庭
    接受訊問，較無人情壓力，且未受外界之污染，較少權衡利
    害關係；較於本院審理時，因與被告同庭陳述，較有人情壓
    力，且經權衡利害關係後，於審判中為不同之陳述，恐已受
    有不當影響，應認先前於警詢中之陳述，具有可信之特別情
    況，且為證明被告本件犯罪存否所必要，依刑事訴訟法第15
    9 條之2 規定，得為證據。
 (三) 證人即男客丁○○、服務小姐乙○○於偵查中向檢察官所為
    之陳述，業經具結以擔保其陳述之真實性，均未曾表示檢察
    官有何不當訊問之情形。嗣於審判中到場作證，已給予被告
    及辯護人詰問證人之機會，應認證人於偵查中向檢察官所為
    陳述，並無顯不可信之情況，依刑事訴訟法第15 9條之1 第
    2 項之規定，得為證據。
 (四) 高雄市政府營利事業登記證係主管機關承辦公務員於職務上
    製作之證明文書，被告對其形式及內容之真實性均未否認，
    並無顯不可信之狀況，依刑事訴訟法第159 條之4 第1 款之
    規定，得為證據。至高雄市政府警察局新興分局執行臨檢現
    場紀錄、指認犯罪嫌疑人（己○○）紀錄表雖屬被告以外之
    人於審判外之書面陳述，因具個案性而非屬同法第159 條之
    4 所定之特信性文書，惟被告及辯護人已於本院審理中同意
    作為證據中，本院審酌上開臨檢紀錄表、指認紀錄表（含己○○口卡片）係員警依據執行職務實際狀況所製作，如不涉
    及本件犯罪構成要件事實，僅以之作為證明確有執行臨檢及
    指認「美麗新世界美容名店」負責人等待證事實之證據，應
    無不當，則在前開待證事實之範圍內，依同法第159 條第1
    項規定，亦得為證據。
二、認定事實所憑證據及被告之辯解：
    被告戊○○、甲○○固於本院審理中均承認有於前揭時間受
    僱於己○○，在其所經營位於高雄市新興區○○○路463 號
    「美麗新世界美容名店」內工作，惟均矢口否認有何妨害風
    化犯行，被告戊○○辯稱：僅係受僱擔任助理美容師，並未
    向客人丁○○介紹消費，亦未廣播美容師乙○○為客人服務
    ，對於乙○○與丁○○在包廂內從事何種行為並不知情，亦
    無媒介、容留性交或猥褻云云；被告甲○○則辯稱：僅係受
    僱擔任清潔人員，並未引領客人丁○○進入包廂，不知店內
    有經營性交易之情形云云。辯護人則稱：被告二人均無媒介
    猥褻或性交行為，亦未與負責人己○○有何容留猥褻、性交
    之犯意聯絡等語。經查：
 (一) 戊○○係以每月薪資1 萬8 千元、甲○○則以每月薪資2 萬
    元受僱於案外人己○○，在其所經營之上開「美麗新世界美
    容名店」內工作。於95年8 月28日晚間11時30分許，員警到
    場執行臨檢，與在店內205 號包廂之服務小姐乙○○、男客
    丁○○同遭查獲，並在甲○○身上查扣所持之無線對講機1
    具、遙控鎖1 枚；在205 號包廂內浴室地板上查扣保險套1
    枚等情，業據被告二人直承不諱（警卷第3 至6 頁；偵卷第
    2 、3 、23、24頁；本院卷第17、19頁），且經證人即服務
    小姐乙○○、證人即男客丁○○證述明確（警卷第7 至9 頁
    ；偵卷第18、22頁；本院卷第47至62頁），互核相符，並有
    高雄市政府營利事業登記證、高雄市政府警察局新興分局執
    行臨檢現場紀錄、指認犯罪嫌疑人（己○○）紀錄表、現場
    採證照片9 幀附卷可稽（警卷第13、33、38至41頁），及無
    線對講機1 具、遙控鎖1 枚、保險套1 枚扣案為憑，此部分
    之事實已堪認定。
 (二) 證人丁○○於警詢、偵查及本院審理中均一致證稱：查獲當
    日我到高雄市新興區○○○路463 號「美麗新世界美容名店
    」消費，我進入房間洗澡後僅著內褲，服務小姐乙○○進來
    ，先為我按摩頸部及背部，然後問我要不要脫下內褲，我點
    頭示意，脫去內褲後，小姐以手指搔弄我的肛門，叫我轉過
    身來，因燈光昏暗，且頗覺疲倦，不知小姐何時為我戴上保
    險套，只知道小姐以嘴含住我的陰莖，來回抽送，不到1 分
    鐘，臨檢燈就亮了，而我尚未射精，即因警察臨檢而中止口
    交，並迅速穿回衣物，於員警進入包廂時已穿戴整齊等語（
    警卷第9 頁、偵卷第18頁、本院卷第50至53、60頁），並於
    審判中當庭指認案外人乙○○即係當時為其口交之服務小姐
    （本院卷第53頁），足認案外人乙○○確有於前揭時、地與
    證人丁○○為口交之行為。證人乙○○雖堅稱並無為證人丁○○口交，係丁○○自行取出取出保險套要求口交服務，但
    遭其拒絕云云；辯護人亦質疑證人丁○○係因要求口交被拒
    ，懷恨而為虛偽陳述，並聲請勘驗扣案之保險套是否已使用
    過等語。惟證人乙○○自承進入包廂服務時，證人丁○○僅
    著內褲，直至員警臨檢時始穿回衣物等語（本院卷第61 頁
    ），則丁○○於幾近赤裸之情況下，能自何處取出保險套，
    實難想像。再依當前國情，猶認尋花問柳之性交易行為係屬
    不名譽之事，且證人丁○○與證人乙○○素不相識，向無仇
    隙，復陳明其現仍在學，則唯恐校方追究其進出不當場所之
    行為，猶恐不及，若非果有上情，豈有甘冒偽證刑責及學校
    處分，虛捏上開口交情節，自承為嫖客之理。參以其於審判
    中另證稱：當日因疲倦，且房內燈光昏暗，保險套又係透明
    物，原不知小姐有在其陰莖上戴保險套，係於員警臨檢時，
    看到小姐似有塞藏保險套之動作，於查獲後始悉確有保險套
    ，至於口交則係直接身體接觸，自能清楚確認等語（本院卷
    第50頁），倘該保險套確未經使用，證人乙○○又何須急於
    藏匿，實違常情。況觀諸警卷第40頁編號8 照片所示，扣案
    保險套之袋身已經拉出，並非使用前原應整齊捲於套環上之
    狀態，益徵扣案之保險套確係證人乙○○於口交前為證人丁○○戴上，業經使用無疑。是本院雖依辯護人聲請調取扣案
    保險套1 枚，然因證人乙○○前開口交行為另涉違反社會秩
    序維護法案件，該保險套隨案移送，致未能於本案審理時如
    期調取勘驗，惟前開使用保險套口交之事實，於法院已顯著
    ，且證人丁○○亦陳明尚未射精即遭查獲，保險套內應無明
    顯之精液殘留，自無勘驗之必要。
 (三) 被告戊○○雖於審理中否認有為男客丁○○介紹服務價格，
    及廣播通知服務小姐乙○○至205 號包廂為男客丁○○服務
    ；被告甲○○亦於審理中否認有引領丁○○進入包廂，及於
    乙○○為丁○○口交時，為其把風並於員警臨檢時通知人員
    啟動警示燈示警等情。然被告甲○○業於警詢中供承；「是
    我引領客人丁○○上樓的沒錯」（警卷第5 頁背面）；被告
    戊○○則於審理中供稱：櫃檯值班人員須答覆客人詢問，及
    廣播美容師至包廂服務，並自承當時確係伊在櫃檯值班等語
    （本院卷第63至65頁）。參以證人乙○○到庭證稱：我是受
    僱擔任美容師，戊○○則是助理美容師，須與我們共同輪值
    櫃檯工作，當日我確實有聽到廣播叫我到205 號包廂服務，
    但不知道是哪位小姐廣播的。是客人先進包廂後，我才進入
    包廂。警察臨檢時，包廂內確實有燈在閃，但那是火災警示
    燈。至於老闆己○○因於警察臨檢時恰有事外出，而未遭查
    獲等語（本院卷第55、56、58至61頁）；證人丁○○則於警
    詢及偵查中均證稱：我是第一次到「美麗新世界美容名店」
    消費，進門後我向櫃檯內之戊○○詢問價格，她告訴我每50
    分鐘1 千6 百元，再由甲○○帶領我到2 樓205 號包廂等語
    （警卷第9 頁、偵卷第18頁）。嗣於本院審理時，除對於當
    時戊○○告知其價格1 千6 百元究竟係服務時間多久乙節，
    因時間經過而記憶不清外，餘均與警詢、偵查中證述情節一
    致，並補充稱：當時我是與另名男性友人同往，由我向櫃檯
    內之戊○○詢問，她只有告訴我價錢，沒有講服務內容。係
    被告甲○○與另名不詳男子帶路，穿過如警卷第39頁編號4
    、5 照片所示之暗門後，上樓進入205 號包廂。警察臨檢時
    ，房內天花板夾層所裝設如警卷第40頁編號7 照片所示之警
    示燈有亮起，燈亮時我們就趕快穿回衣服等語，並當庭指認
    被告戊○○即係在櫃檯說明之人、被告甲○○則係二名帶路
    男子其中之一等語（本院卷第48、49、51至53頁）。被告戊○○既係當時值班人員，並經證人丁○○指認確為當時答覆
    詢問之人，而廣播通知服務小姐至包廂服務又係櫃檯值班之
    工作，則於男客丁○○上樓後，緊接之廣播當無可能由他人
    代勞，其確有為男客丁○○介紹服務價格，及廣播通知服務
    小姐乙○○至205 號包廂為男客丁○○服務甚明。而被告甲○○係引領男客丁○○穿過暗門，上樓進入包廂之人，亦經
    證人丁○○指證明確，且扣案之無線對講機1 具、遙控鎖1
    枚，均係在其身上所查扣，而該店內除用於通風報信及開啟
    暗門外，別無其他使用無線對講機及遙控鎖之需要，又該店
    負責人己○○於臨檢時並未在店內，則於服務小姐乙○○在
    包廂內為男客丁○○口交時在外把風；及於員警臨檢時通知
    店內人員開啟包廂內警示燈者，自係甲○○無疑。
 (四) 被告戊○○、甲○○復均否認知悉上開店內實係經營以每50
    分鐘1 千6 百元之代價，由服務小姐為男客口交行為以營利
    等情。然據證人丁○○證稱：我是第一次至該店消費，係櫃
    檯內之戊○○告以每50分鐘1 千6 百元之價格，在包廂內原
    係穿著內褲俯趴，是服務小姐乙○○於按摩背部後叫我翻身
    ，沒有問我要不要，就直接為我口交，並未提及是否要多收
    錢等語（本院卷第52頁），其既係第一次前往該店消費，服
    務小姐乙○○竟未詢問是否要求口交，亦未告以口交須另收
    費用，即逕自為其口交，足見此口交行為，原即包括在被告
    戊○○所告知之每節1 千6 百元代價之服務內容內。又丁○○係由被告甲○○引領，經過暗門後上樓進入205 號包廂，
    該暗門係與櫃檯同樓層，相距不遠；而第205 號包廂之天花
    板夾層裝有紅色閃光警示燈，且於當日員警臨檢時發光閃動
    等情，業據證人丁○○、乙○○證述綦詳（本院卷第53、58
    頁）。證人乙○○並證稱：如果是員工都知道該暗門等語（
    本院卷第61頁），被告甲○○亦自承其平日工作確會經該暗
    門等語（本院卷第70頁），足認被告戊○○、甲○○二人應
    均知悉上門消費之男客，須先經過上述暗門始能上樓進入包
    廂甚明。況依現場採證照片所示，該暗門係偽裝為嵌入牆面
    之開架式木櫃，其上擺製美容用品作為掩飾（警卷第39頁編
    號4 、5 照片）；其臨檢警示燈設於205 號包廂之天花板夾
    層上，為大型紅色閃光警示燈（警卷第40頁編號7 照片），
    衡諸社會通常經驗，倘該店內係經營通常美容護膚、經絡按
    摩之營業，何須花費金錢，設此暗門及紅色閃光警示燈，必
    係因經營容留、媒介性交、猥褻等不法營業，為逃避查緝始
    須如此掩人耳目及預先示警。被告戊○○年近半百、甲○○
    亦年過三十，均係心智健全而非毫無社會經驗之人，豈有不
    知上情之理，益徵被告二人均明知該店係佯以護膚美容及按
    摩經絡為名，實則經營容留媒介服務小姐女子與男客為口交
    行為，以50分鐘為1 節收取1 千6 百元以營利，仍為賺取薪
    資，而與該店負責人己○○同基於意圖營利而容留、媒介性
    交之意思，分別為上開媒介、把風等行為甚明。所辯上開各
    節，無非臨訟圖卸之詞；證人乙○○有利於被告二人之陳述
    ，顯屬迴護被告之語，均無可採。
 (五) 綜上所述，本件事證明確，被告戊○○、甲○○上開犯行，
    均堪認定，應予依法論科。
三、論罪科刑部分：
 (一) 按「稱性交者，謂非基於正當目的所為之下列性侵入行為：
    一、以性器進入他人之性器、肛門或口腔，或使之接合之行
    為。二、以性器以外之其他身體部位或器物進入他人之性器
    、肛門，或使之接合之行為」，刑法第10條第5 項定有明文
    。本件「美麗新世界美容名店」之服務小姐乙○○為男客丁○○口交之行為，自屬刑法上所定之性交行為。又以自己犯
    罪之意思而參與犯罪構成要件行為之實施者，均為共同正犯
    ；又共同正犯間，非僅就其自己實施之行為負其責任，並在
    犯意聯絡之範圍內，對於他共同正犯所實施之行為，亦應共
    同負責。意思之聯絡並不限於事前有所謀議，即僅於行為當
    時有共同犯意之聯絡者，亦屬之，且其表示之方法，亦不以
    明示通謀為必要，即相互間有默示之合致，亦無不可。（最
    高法院25年上字第2253號、32年上字第1905號號判例意旨參
    照）。而刑法第231 條第1 項所稱「容留」，係指收容留置
    ，提供性交或猥褻之場所。本件被告戊○○、甲○○雖非上
    址「美麗新世界美容名店」場所之所有人，惟其二人明知該
    店係經營由服務小姐與上門男客為性交、猥褻，收取對價以
    營利，仍領取薪資受僱於該店負責人，並分別以前述分工方
    式媒介服務小姐與男客為性交、猥褻，則己○○、戊○○及
    甲○○三人顯係同基於使店內服務小姐與男客為性交、猥褻
    之意思，由己○○提供場地，戊○○、甲○○則為上開媒介
    行為，均為共同正犯，在犯意聯絡之範圍內，對於其他共同
    正犯所實施之容留、媒介之行為，應共同負責。
 (二) 被告戊○○、甲○○領取薪資，受僱於案外人己○○，而容
    留、媒介服務小姐乙○○（年滿30歲以上，年籍詳卷）與男
    客丁○○為口交行為，核被告二人所為，均係犯刑法第231
    條第1 項前段意圖使女子與他人為性交之行為，而媒介、容
    留以營利罪。其媒介之低度行為，應為容留之高度行為所吸
    收，不另論罪，僅論以圖利容留性交罪。又被告戊○○、甲○○及「美麗新世界美容名店」負責人己○○，就上開犯行
    間，有犯意聯絡及行為分擔，應論以共同正犯。爰審酌被告
    二人為圖私利，媒介、容留店內服務小姐與男客為性交行為
    ，破壞社會善良風氣，法紀觀念淺薄，事後猶飾詞矯飾，否
    認犯行，未見悔意，犯罪後態度欠佳，衡之僅查獲犯行1 次
    ，情節尚非重大等一切情狀，各量處如主文所示之刑，並依
    其二人均因容留性交而領有薪資之經濟狀況，均諭知中度之
    易科罰金折算標準即以2 千元折算1 日，以資儆懲。至扣案
    之無線對講機1 具、遙控鎖1 枚，係屬共犯己○○所有，業
    據被告甲○○供明在卷（本院卷第72頁），且係分別用以把
    風及開啟暗門，亦經本院認定如前，均係供犯罪所用之物，
    依共同正犯責任共同之原則，均應依刑法第38條第1 項第2
    款之規定宣告沒收。惟扣案之已使用過保險套1 枚，並無證
    據證明確係被告或共犯所有，爰不予宣告沒收，附此敘明。
據上論斷，應依刑事訴訟法第299 條第1 項前段，刑法第28條、
第231 條第1 項前段、第41條第1 項前段、第38條第1 項第2款
，刑法施行法第1 條之1 ，判決如主文。
本案經檢察官丙○○到庭執行職務。
中    華    民    國    95    年    12    月    20    日
                  刑事第六庭    審判長法  官  曾逸誠
                                      法  官  王  琁
                                      法  官  林柏壽
以上正本證明與原本無異。
如不服本判決，應於判決送達後10日內，向本院提出上訴狀。
中    華    民    國    95    年    12    月    20    日
                                      書記官  林國龍
附錄本案論罪科刑法條：
中華民國刑法第231 條第1 項前段（圖利使人為性交或猥褻罪）
意圖使男女與他人為性交或猥褻之行為，而引誘、容留或媒介以
營利者，處5 年以下有期徒刑，得併科10萬元以下罰金。

司法院資訊處製作；財團法人民間司法改革基金會備份。
